【裁判字號】    92,小上,8
【裁判日期】    920328
【裁判案由】    
【裁判全文】
臺灣桃園地方法院民事裁定  九十二年度小上字第八號
    上  訴  人  甲○○
    被上訴人    天威保全股份有限公司
    法定代理人  楊文山
右當事人間請求給付報酬事件，上訴人對於中華民國九十一年十一月二十二日本院中
壢簡易庭九十一年壢小字第三九一號第一審判決提起上訴，本院裁定如左：
    主     文
上訴駁回。
第二審訴訟費用新台幣肆佰陸拾貳元由上訴人負擔。
    理  由
一、上訴意旨略以：（一）本件被上訴人天威保全股份有限公司為拉攏客戶，不擇手
    段，口頭答應加強服務之事，一概否認，並於簽約時騙取客人為一虛化程序而已
    ，讓人之善良任其踐踏，實為可惡至極。（二）後段之服務費用未派人前來收取
    ，何來拒繳之說？（三）被上訴人天威保全股份有限公司片面毀約，在未通知情
    況下，派人前來拆機，拆機人員一名，費時不超過三十分，索價新台幣（下同）
    三千元，其中還沒有涉及專業技術，常人皆可為之。況且拆機之動作祇不過是卸
    下，不超過二十支鏍絲及剪斷數根電線而已，為何獅子大開口，索費數千元之鉅
    ？此欺騙社會之手法與行徑與匪類何異？小民上訴人受屈不足惜，可恨這天威集
    團欺上瞞下，一再行騙社會，確有糾正其作法之必要！（四）先前與上訴人接洽
    之保全公司業務員，上訴人尋找其人數次無所獲，應由天威保全股份有限公司找
    他出來對質，怎可推說找不到人呢？（五）天威保全股份有限公司本身管理失當
    ，業務員視承諾如無物，騙取用戶的信任後，便棄之不顧，該公司更一概否認其
    員工之承諾，盼望正義之神能藉此機會給予告誡，使其收斂惡毒行徑，不致繼續
    危害社會，騷擾善民，浪費社會資源等語。
二、按對於小額程序之第一審裁判之上訴或抗告，非以其違背法令為理由，不得為之
    ，民事訴訟法第四百三十六條之二十四第二項定有明文。又所謂違背法令，依同
    法第四百三十六條之三十二第二項準用同法第四百六十八條、第四百六十九條第
    一款至第五款之規定，係指判決不適用法規或適用不當，以及(一)判決法院之組織
    不合法、(二)依法律或裁判應迴避之推示參與裁判者、(三)法院於權限之有無辨別不
    當或違背專屬管轄之規定者、(四)當事人於訴訟未經合法代理者、(五)違背言詞辯論
    公開之規定者而言。又關於小額訴訟程序之上訴，依民事訴訟法第四百三十六條
    之二十五規定，上訴狀內應記載上訴理由，表明下列二款事項：(一)原判決所違背
    之法令及其具體內容。(二)依訴訟資料可認為原判決有違背法令之具體事實。亦即
    ，上訴人應於上訴狀內對於原判決有違背法令之事實有具體之指摘，並揭示該法
    規之條項或內容，若係成文法以外之法則，亦應揭示該法則之旨趣，倘為司法院
    之解釋或最高法院之判例，則應揭示該判解之字號或其內容，上訴狀內如未依此
    項方法表明者，即難認為上訴人已對於原判決違背法令有具體之指摘，其上訴自
    難認為合法。經查，本件上訴人之上訴理由略謂被上訴人天威保全股份有限公司
    片面毀約，在未通知情況下，即派人拆機，拆機人員一名，費時不超過三十分，
    拆機之動作祇不過是卸下，不超過二十支鏍絲及剪斷數根電線而已，竟獅子大開
    口，索費三千元之鉅，而先前與上訴人接洽之保全公司業務員，上訴人尋找其人
    數次均無所獲，應由被上訴人天威保全股份有限公司找該業務員出來對質，被上
    訴人天威保全股份有限公司本身管理失當，該公司業務員視承諾如無物，於騙取
    用戶的信任後，便棄之不顧，被上訴人又一概否認其員工之承諾等語，上訴人並
    未就原審取捨證據或認定事實究竟有何違背法令之處為具體之指摘，且亦未明白
    指出原審判決有違背何一法令。本件因上訴人係仍以事實爭執問題以為上訴理由
    ，並非係因原審判決有何不適用法規或適用不當而上訴，依上揭規定及說明，其
    上訴即難認合法，自應予駁回。
三、末查，法院為訴訟費用之裁判時，應確定其費用額，民事訴訟法第四百三十六條
    之三十二準用第四百三十六條之十九第一項定有明文。查本件上訴人應負擔之第
    二審訴訟費用確定為肆佰陸拾貳元（詳如後附計算書），爰裁定如主文第二項所
    示。
四、依民事訴訟法第四百三十六條之三十二第一項、第二項、第四百四十四條第一項
    前段、第四百三十六條之十九第一項、第九十五條、第七十八條，裁定如主文。
中      華      民      國    九十二    年      三      月      二十八  日
                                    臺灣桃園地方法院民事第二庭
~B審判長法官  邱瑞祥
~B      法官  張明儀
~B      法官  呂仲玉
右正本證明與原本無異。
本裁定不得抗告。
中      華      民      國    九十二    年      三      月      三十一  日
~B法院書記官  楊惠如
~T40
~F0
┌──────────────────────┐
│附  計  算  書                              │
├───────────┬──────────┤
│項                  目│金  額（新台幣：元）│
├───────────┼──────────┤
│一、第二審裁判費      │360                 │
├───────────┼──────────┤
│二、第二審送達郵票    │68                  │
├───────────┼──────────┤
│合                  計│428                 │
└───────────┴──────────┘


司法院資訊處製作；財團法人民間司法改革基金會備份。
